Inventaris van het archief van Anthonie Heinsius, raadpensionaris van Holland en West-Friesland, (1682) 1689-1720
Nationaal Archief, Den Haag
- HEINSIUS ALS RAADPENSIONARIS VAN HOLLAND, 1689-1720, 2
  - Algemeen., 2.1
    - Briefwisseling met:, 2.1.4
      - Algemene correspondentie., 2.1.4.5
        - 1716. Ingekomen brieven van:
          - Basnage, Jacques-, uit 's-Gravenhage., 1945; 3 stukken
          - Bergh, Johan van den-, uit Brussel en Leiden., 1946; 1 omslag
          - Borssele van der Hooghe, Adriaan van-, heer van Geldermalsen-, uit Antwerpen., 1947; 1 stuk
          - Borssele van der Hooghe, Philips Jacob van-, heer van Voorhout-, uit Londen., 1948; 1 omslag
          - Buys, Willem-, uit Amsterdam., 1949; 1 omslag
          - Caris, Henri de-, uit Oostende., 1950; 1 stuk
          - Colyer, Jacobus, graaf-, uit Pera., 1951; 4 stukken
            Met twee duplicaten
          - Dalwig, Johann Reinhard-, uit 's-Gravenhage en Dieren., 1952; 2 stukken
          - Dopff, Daniel Wolf von-, uit Maastricht., 1953; 1 stuk
          - Dussen, Bruno van der-, uit Gouda en Antwerpen., 1954; 1 omslag
            Met bijlagen en een brief van de secretaris Charles Rumpf uit Antwerpen
          - Gersdorff, Wolf Abraham, Freiherr von-, uit 's-Gravenhage., 1955; 1 omslag
          - Gockinga, Scato Ludolf-, uit Antwerpen., 1956; 7 stukken
          - Goes, Robert-, uit Langenhorst, Hamburg, Lübeck en Kopenhagen., 1957; 1 pak
            Met bijlagen; een aantal brieven is geschreven door de secretaris Willem Opdorp uit Kopenhagen
          - Hamel Bruynincx, Jacob Jan-, uit Wenen., 1958; 1 pak
          - d'Yvoy, Frederik Thomas-, uit ?., 1959; 1 stuk
          - Hompesch, Reinhart Vincent, graaf-, uit Düsseldorf, Namen en Luik., 1960; 8 stukken
          - Keppel, Arnold Joost van-, heer van Acquoy, graaf van Albemarle-, uit 's-Gravenhage, Voorst, Aken en Amsterdam., 1961; 5 stukken
          - Lestevenon, Daniel-, uit Maastricht., 1962; 5 stukken
          - Lintelo, Christiaan Carel van-, uit Berlijn., 1963; 1 omslag
            Met bijlagen; een groot aantal brieven is geschreven door de secretaris Louis Ancillon uit Berlijn
          - Meinertzhagen, Daniel-, uit 's-Gravenhage., 1964; 2 stukken
          - Pesters, Ernst,- uit Brussel en Maastricht., 1965; 1 pak
          - Rechteren, Adolf Hendrik, graaf van-, heer van Almelo-, uit Almelo en Amersfoort., 1966; 5 stukken
          - Ripperda, Johan Willem-, uit Madrid., 1967; 1 pak
          - Robéthon, Jean de-, uit 's-Gravenhage., 1968; 1 stuk
          - Rumpf, Hendrik Willem-, uit Stockholm., 1969; 8 stukken
          - Saunière, René de-, sieur de l'Hermitage-, uit Londen., 1970; 1 pak
          - Walpole, Horatio-, uit 's-Gravenhage., 1971; 1 omslag
            Met bijlagen; één brief is medeondertekend door William Cadogan
          - Wassenaer, Arent, baron van-, heer van Duvenvoorde-, uit Londen, Duvenvoorde en Breda., 1972; 1 pak
          - Württemberg-Neustadt, Karl Rudolf, hertog van-, uit Itzehoe., 1973; 1 stuk
          - Gedeputeerden tot de ontvangst van de tsaar-, uit Amsterdam., 1974; 7 stukken
            De gedeputeerden waren: A.J. van Keppel-Albemarle, H. Repelaer, G.Hooft en J.L. van Kinschot
          - Verscheidene personen-., 1975; 1 pak
            F.A. Aderman (2x)
            C. van Aerssen-Hoogerheide (5x)
            M. Amuset
            Johanna M. van Arnhem
            J. Barjac-Rochegude (2x)
            C. Bors van Waveren (2x)
            G. von Bunau
            W. Cadogan
            J.E. Corrège
            N.N. de Courbière
            F.J. von Dewitz
            G.H.H. Drymborn
            C.T. Du Breuil
            P. Gerbrands (2x)
            J.W. van der Goes
            H. Gondrin
            Magistraat van Gorinchem (3x)
            C.J. Gorter
            F. Goudet
            Anna Gronovius geboren Van Vredenburgh
            Johanna van der Haer
            Anna van Haersolte geboren Sickinge (4x)
            A. Hamer
            Marguérite Heijers geboren Heinsius
            Maria van der Hoek geboren Van Ardenne (2x)
            G. Hooft
            I. van Hoornbeek (4x)
            A. van der Hulst
            Isabella S. van Imhoff geboren Boreel (2x)
            Margarita L. en Maria Keyser Semeyns
            J. de La Bassecour (
            J. van Lawick
            E.J. Lewe van Aduard (2x)
            J.E., vorst van Löwenstein-Wertheim-Rochefort, bisschop van Doornik
            A. van der Meersch (3x)
            F. Mollo
            H. de La Trémoille-Montese (3x)
            Wilhelm H., vorst van Nassau-Siegen
            Georg A., vorst van Oostfriesland
            P. Opperdoes
            N. Oyembrugge-de Roost
            G.D. de Pape-Hallebast (2x)
            N.N. Pouriet
            Anna von Pritzelwitz (13x)
            C. de Renneville
            Alida Ripperda geboren Schellingwou (2x)
            A. Roeland (2x)
            A. Rubbens
            J. Saint-Haubin
            C.A. van Schlippenbach
            C.T. Solligkoffer
            I. van Spa (2x)
            Cathérine Thiriard
            M. van Varick barones van Waes
            F.A. von Wolf-Metternich bisschop van Münster
        - 1716. Minuten en kopieën van brieven aan:
          - Johan van den Bergh-., 1976; 8 stukken
          - Borssele van der Hooghe, Adriaan van-, heer van Geldermalsen-., 1977; 1 stuk
          - Borssele van der Hooghe, Philips Jacob van-, heer van Voorhout-., 1978; 5 stukken
          - Buys, Willem-., 1979; 1 omslag
          - Dussen, Bruno van der-., 1980; 3 stukken
          - Gockinga, Scato Ludolf-., 1981; 4 stukken
          - Goes, Robert-., 1982; 4 stukken
          - Lestevenon, Daniel-., 1984; 3 stukken
          - Rechteren, Adolf Hendrik, graaf van-, heer van Almelo-., 1985; 3 stukken
          - Wassenaer, Arent, baron van-, heer van Duvenvoorde-., 1986; 1 pak
        - 1717. Ingekomen brieven van:
          - Basnage, Jacques-., 1987; 9 stukken
          - Bie, Jacob de-, uit Sint-Petersburg., 1988; 5 stukken
            Met een bijlage; één brief is incompleet
          - Borssele van der Hooghe, Philips Jacob van-, heer van Voorhout-, uit Londen en Richmond., 1989; 1 pak
          - Buys, Willem-, uit 's-Gravenhage en Amsterdam., 1990; 1 omslag
          - Colyer, Jacobus, graaf-, uit Pera., 1991; 1 omslag
          - Dalwig, Johann Reinhard-, uit 's-Gravenhage., 1992; 2 stukken
          - Gersdorff, Wolf Abraham, Freiherr von-, uit 's-Gravenhage., 1993; 1 stuk
          - Goes, Robert-, uit Kopenhagen., 1994; 1 pak
          - Hamel Bruynincx, Jacob Jan-, uit Wenen., 1995; 1 pak
          - Hompesch, Reinhart Vincent, graaf van-, uit Namen., 1996; 1 stuk
          - Keppel, Arnold Joost van-, heer van Acquoy, graaf van Albemarle-, uit 's-Gravenhage, Amsterdam en Voorst., 1997; 8 stukken
          - Meinertzhagen, Daniel-, uit 's-Gravenhage., 1998; 1 stuk
            Ongedateerd; met een bijlage en een extract in de hand van Heinsius
          - Pesters, Ernst-, uit Brussel., 1999; 1 pak
            Gedeeltelijk kopieën van brieven aan de griffier van de Staten-Generaal
          - Ripperda, Johan Willem-, uit Madrid., 2000; 1 pak
            Met bijlagen; gedeeltelijk kopieën van brieven aan (de griffier van) de Staten-Generaal
          - Robéthon, Jean de-, uit 's-Gravenhage en Londen., 2001; 1 omslag
            Met bijlagen; gedeeltelijk gericht aan A.T. d'Alonne
          - Rumpf, Hendrik Willem-, uit Stockholm., 2002; 8 stukken
          - Saunière, René de-, sieur de l'Hermitage-, uit Londen., 2003; 1 pak
          - Stöcken, Hans Henrik von-, junior-, uit 's-Gravenhage., 2004; 1 stuk
          - Wassenaer, Arent, baron van-, heer van Duvenvoorde-, uit Duvenvoorde., 2005; 5 stukken
          - Verscheidene personen-., 2006; 1 pak
            J. van Aefferden
            Magistraat van Amsterdam (3x)
            H. Bentinck-Portland
            J. van den Bergh (3x)
            H. Bertrand
            F.H. van Bilderbeek
            F. van Bredehoff
            P. van der Burch (2x)
            J.M. Campe van Bruheze
            J. Caspersz (2x)
            C. Caze (2x)
            N.N. Chatelain
            G. Cocq
            H. Davenant
            N.N. Duplessis
            Elisabeth van der Dussen weduwe Van der Does (2x)
            A. Fabricius (2x)
            F. Florison (3x)
            C. Galand
            Gedeputeerden naar Groningen
            Gedeputeerden tot ontvangst van de tsaar (5x)
            A. de Glarges
            W. van Heemskerck
            L.M. de Hertaing
            S. van Heukelom weduwe Van Benthem
            Catharina Hochepied weduwe Witsen
            G. van Hogendorp (4x)
            A. Hoppesteyn van Leeuwen
            A. Hysterman (2x)
            L. van Ingenhoven
            Joseph C, keurvorst van Keulen
            J. de La Bassecour (3x)
            P. Labesse
            F. Lakenman
            W. Leathes
            A.S. Leenrale (5x)
            J. Leers, jr.
            D. Lestevenon (6x)
            A. van der Meersch
            A. Mestral
            F. Mollo (3x)
            Mechteldis Nijpels
            W. van Outshoorn van Sonnevelt (2x)
            N. Oyembrugge-de Roost (7x)
            Hester Pellewijck weduwe Verwer
            A. Pereboom
            Anna van Pritzelwitz (9x)
            N.N. Reboulet, jr.
            Ernst F, hertog van Saksen-Hildburghausen (2x)
            P. Scheltus (2x)
            W. Schepers en E.C. van der Dussen
            Elisabeth en Athalia Slingerland
            Hermina Slingerland weduwe Drolenvaux
            A. van Son (2x)
            C. Spencer-Sunderland
            Maria Spranckhuisen weduwe Coets (2x)
            Maria Sweers en N. van Foreest
            L. di Vergiuso-Beretti Landi
            A. Visscher
            Vrouwen van gevangen zeelieden te Meknes
            W Winteroy
            Heinrich F., hertog van Württemberg
            P.G. Zuerius
            Niet ondertekend (5x)
        - 1717. Minuten en kopieën van brieven aan:
          - Borssele van der Hooghe, Philips Jacob van-, heer van Voorhout-., 2007; 5 stukken
          - Buys, Willem-., 2008; 1 omslag
          - Goes, Robert-., 2009; 3 stukken
          - Keppel, Arnold Joost van-, heer van Acquoy, graaf van Albemarle-., 2010; 3 stukken
          - Lestevenon, Daniel-., 2011; 1 stuk
          - Verscheidene personen-., 2012; 3 stukken
            Arnhem, Johanna Margriet van-, vrouwe van Roosendaal-
            Bentinck, Henry, hertog van Portland-
            La Bassecour, Jacob de-
        - 1718. Ingekomen brieven van:
          - Basnage, Jacques-, uit 's-Gravenhage., 2013; 1 omslag
          - Bie, Jacob de-, uit Sint-Petersburg., 2014; 2 stukken
          - Borssele van der Hooghe, Philips Jacob van-, heer van Voorhout-, uit Londen., 2015; 1 pak
          - Buys, Willem-, uit Amsterdam en 's-Gravenhage., 2016; 1 omslag
          - Cadogan, William-, uit 's-Gravenhage., 2017; 1 stuk
          - Colyer, Jacobus, graaf-, uit Sofia, Passarowitz en Adrianopel., 2018; 1 omslag
          - Dalwig, Johann Reinhard-, uit 's-Gravenhage en Kassel., 2019; 3 stukken
          - Dubois, Guillaume, abbé-, uit Londen., 2020; 1 stuk
          - Gersdorff, Wolf Abraham, Freiherr von-, uit Rotterdam en 's-Gravenhage., 2021; 8 stukken
          - Goes, Robert-, uit Kopenhagen., 2022; 6 stukken
          - Hamel Bruynincx, Jacob Jan-, uit Wenen., 2023; 1 pak
            Met bijlagen; grotendeels gericht aan de Staten-Generaal of Staten van Holland
          - Hop, Cornelis-, uit Parijs., 2024; 1 pak
          - Ittersum, Ernst Hendrik van-, uit 's-Gravenhage., 2025; 7 stukken
          - Meinertzhagen, Daniel-, uit 's-Gravenhage., 2026; 1 stuk
          - Pesters, Ernst-, uit Brussel., 2027; 1 pak
          - Rechteren, Adolf Hendrik, graaf van-, heer van Almelo-, uit Almelo en Kampen., 2028; 7 stukken
          - Ripperda, Johan Willem-, uit Madrid., 2029; 9 stukken
            Gericht aan de Staten-Generaal
          - Rumpf, Hendrik Willem-, uit Stockholm., 2030; 5 stukken
            Met ontcijferingen
          - Saunière, René de-, sieur de l'Hermitage-, uit Londen en Sunbury., 2031; 1 omslag
          - Schicke, J.-, uit Londen en Hampton Court., 2032; 1 pak
          - Wassenaer, Arent, baron van-, heer van Duvenvoorde-, uit Duvenvoorde., 2033; 2 stukken
          - Whitworth, Charles, baron-, uit 's-Gravenhage., 2034; 1 stuk
          - Verscheidene personen-., 2035; 1 pak
            Johanna Akersloot weduwe Rijcke
            J. d'Arbaud
            C. Beets (6x)
            W. van Berckel
            G. Bidloo en C. Clant
            J. von Birendorff
            A. Boreel
            O. Bosch
            J. van den Bossche (2x)
            G. Clermont
            N. Clignet (6x)
            N. Copius
            M. Decker
            Ph. Dedel
            D.W von Dopff
            F. von Dopff
            J.T. van Freisheim (3x)
            M. Gallieris (2x)
            J. Ham (3x)
            G. Hasselaar (2x)
            H. van Hees (3x)
            Magistraat van Heusden
            G. van Hogendorp (9x)
            R.V., graaf Hompesch (2x)
            J. Hop (4x)
            P.R. van Iddekinge
            J.H. von Kayserfeldt (2x)
            B. Kurakin
            J. de La Bassecour (2x)
            A.S. Leenrale (12x)
            P. van Leeuwen
            F. van Lely (3x)
            Leopold K., hertog van Lotharingen
            W. Mattheus
            L. de Méan (2x)
            Magistraat van Medemblik (3x)
            F. Mollo (10x)
            Magdalena E., douairière van Nassau-Saarbrücken geboren Löwenstein-Wertheim-Rochefort (2x)
            Anna von Pritzelwitz (5x)
            J.C. Remees
            L. Renard (2x)
            Johanna M. van Riebeeck
            C. Rumpf
            J. en A. Sautijn (3x)
            C. Schlippenbach geboren Huneken
            Johanna Schuyt weduwe Ruytenburgh
            Anna Sickinge weduwe Van Haersolte
            M. Singendonck
            J.A. Sloet van Warmelo
            Catharina Thierens
            J.H. Thierens en Sophia Weveringh
            Sara Vastrick weduwe Van den Ende
            L. di Vergiuso-Beretti Landi (5x)
            J.F. Villegas-Hovorst
            J. van Wieringen
            J. van Wijnbergen
        - 1718. Minuten en kopieën van brieven aan:
          - Borssele van der Hooghe, Philips Jacob van-, heer van Voorhout-., 2036; 2 stukken
          - Buys, Willem-., 2037; 1 omslag
          - Dubois, Guillaume, abbé-., 2038; 1 stuk
          - Goes, Robert-., 2039; 1 stuk
          - Hop, Cornelis-., 2040; 1 stuk
          - Lestevenon, Daniel-., 2041; 1 stuk
          - Rechteren, Adolf Hendrik, graaf van-, heer van Almelo-., 2042; 3 stukken
        - 1719. Ingekomen brieven van:
          - Basnage, Jacques-, uit 's-Gravenhage., 2043; 8 stukken
            Met een bijlage; grotendeels ongedateerd
          - Bie, Jacob de-, uit Hamburg, Lübeck en Stockholm., 2044; 1 pak
            Met bijlagen en duplicaten; een aantal brieven is medeondertekend door H.W. Rumpf
          - Borssele van der Hooghe, Philips Jacob van-, heer van Voorhout-, uit Londen., 2045; 1 pak
          - Buys, Willem-, uit Amsterdam, Aken en 's-Gravenhage., 2046; 1 omslag
          - Colyer, Jacobus, graaf-, uit Pera en Belgrade., 2047; 2 stukken
          - Dalwig, Johann Reinhard-, uit Kassel., 2048; 3 stukken
          - Gersdorff, Wolf Abraham, Freiherr von-, uit 's-Gravenhage en Voorburg., 2049; 6 stukken
          - Hamel Bruynincx, Jacob Jan-, uit Wenen en Baden., 2050; 1 pak
            Met bijlagen; grotendeels gericht aan de griffier van de Staten-Generaal en Staten van Holland
          - Hop, Cornelis-, uit Parijs., 2051; 1 pak
            Met bijlagen en twee brieven van M. Gallieris uit Brussel
          - Ittersum, Ernst Hendrik van-, heer van Oosterhoff-, uit de Oosterhoff en 's-Gravenhage., 2052; 8 stukken
          - Lestevenon, Daniel-, uit 's-Gravenhage., 2053; 1 stuk
          - Cats, Willem Maurits van-, uit Parijs, Bayonne en Madrid., 2054; 1 pak
            Met bijlagen; grotendeels gericht aan de Staten-Generaal en de Staten van Holland; een aantal brieven is ondertekend door de secretaris F Ham
          - Meinertzhagen, Daniel-, uit 's-Gravenhage., 2055; 1 stuk
          - Pesters, Ernst-, uit Brussel., 2056; 9 stukken
          - Rechteren, Adolf Hendrik, graaf van-, heer van Almelo-, uit Almelo en Zwolle., 2057; 4 stukken
          - Rumpf, Hendrik Willem-, uit Stockholm., 2059; 1 omslag
            Met bijlagen; gedeeltelijk gericht aan Abel Tassin d'Alonne
          - Runckel, Johann Ludwig-, uit Schaffhausen., 2060; 2 stukken
          - Saunière, René de-, sieur de l'Hermitage, en J. Schicke-, uit Londen., 2061; 1 pak
          - Wassenaer, Arent, baron van-, heer van Duvenvoorde-, uit 's-Gravenhage en Duvenvoorde., 2063; 1 omslag
          - Whitworth, Charles-, uit 's-Gravenhage., 2064; 1 stuk
          - Verscheidenen personen-., 2065; 1 omslag
            C. van Aerssen-Hoogerheide (3x)
            Johanna Akersloot weduwe Rijcke (3x)
            Maria van Assendelft weduwe Dickx
            J. van den Bergh
            J. van den Bergh en P. Marcus
            J. von Birendorf
            Clara van Bleiswijk weduwe Van Ouver
            F. van Bleiswijk
            J. de Boo (2x)
            August W., erfprins van Braunschweig-Wolfenbüttel
            N. Clignet (4x)
            C. de Cuyper
            J. Dalrymple-Stair
            J. van der Dussen
            A. Fabricius (3x)
            C.J.B. Fleuriau-Morville
            P. Gerbrands
            B. Gourand (2x)
            H. Haasbroek en Ida C. Marcus
            Alida van der Heck
            J.H. Heidegers
            A. Heinsius
            G. Hennequin
            G. van Hogendorp (6x)
            R.V., graaf Hompesch
            Sijtje Houtuyn genaamd Remees (2x)
            C.W van Huls
            E.H. Israel (3x)
            J.W Kashubig
            C. van Kessel
            N.N. Lasset de Mazerolles
            J. Laubegeois
            S. en Ph. Le Cordier
            A.S. Leenrale (10x)
            J. Leers
            J.F. Magis (2x)
            J. Marcus
            P. de Méan
            F. Mollo (7x)
            N.N. weduwe Murray
            Henriëtte A., prinses van Nassau-Dietz geboren van Anhalt-Dessau
            Stenden van Oostfriesland
            H. Remees
            J.F. de Rhoo
            L.L. Ripperda (2x)
            Susanna Sluysken (2x)
            Maria Spranckhuisen weduwe Coets
            J.E. Stieffell
            J.A. Thierens en K. Burman
            S. en Catharina Thierens
            J. van Vlierden (2x)
            A. Weveringh van Holy
            G. van Wieringen
            Geertrui van Wieringen weduwe Verrijn
            G. Wijnants
            C. Ymans weduwe Arskine (3x)
            G.S. d'Yvoi
            Niet ondertekend (6)
        - 1719. Minuten en kopieën van brieven aan:
          - Borssele van der Hooghe, Philips Jacob van-, heer van Voorhout-., 2066; 1 stuk
          - Buys, Willem-., 2067; 7 stukken
          - Görtz, Friedrich Wilhelm, Freiherr von-., 2068; 1 stuk
          - Hessen-Kassel, Friedrich, erfprins van-., 2069; 1 stuk
          - Hop, Cornelis-., 2070; 1 stuk
          - Nassau-Dietz, Henriëtte Amalia, vorstin van-, geboren prinses van Anhalt-Dessau-., 2071; 1 stuk
          - Rechteren, Adolf Hendrik, graaf van-, heer van Almelo-., 2072; 3 stukken
          - Robéthon, Jean de-., 2073; 1 stuk
          - Verscheidene personen-., 2074; 2 stukken
            Fabricius, Albert-
        - 1720. Ingekomen brieven van:
          - Basnage, Jacques-, uit 's-Gravenhage., 2075; 7 stukken
            Grotendeels ongedateerd
          - Bergh, Johan van den-, uit Leiden., 2076; 1 stuk
          - Borssele van der Hooghe, Philips Jacob van-, heer van Voorhout-, uit Londen., 2077; 1 omslag
          - Buys, Willem-, uit Amsterdam en 's-Gravenhage., 2078; 5 stukken
          - Colyer, Jacobus, graaf-, uit Pera., 2079; 2 stukken
          - Hamel Bruynincx, Jacob Jan-, uit Wenen., 2080; 1 pak
          - Hoornbeek, Isaäc van-, uit Arnhem., 2081; 1 stuk
          - Hop, Cornelis-, uit Parijs., 2082; 1 pak
          - Lotharingen, Leopold Joseph Karl, hertog van-, uit Nancy., 2083; 1 stuk
          - Cats, Willem Maurits van-, uit Madrid., 2084; 4 stukken
            Met bijlagen; één stuk is afkomstig van F. Ham
          - Nassau-Dietz, Henriëtte Amalia, vorstin van-, geboren prinses van Anhalt-Dessau-, uit Oranienstein., 2085; 1 stuk
          - Rumpf, Hendrik Willem-, uit Stockholm., 2086; 1 omslag
            Enige brieven zijn gericht aan A.T. d'Alonne
          - Saunière, René de, sieur de l'Hermitage-, uit Londen., 2087; 1 omslag
            De meeste brieven zijn gericht aan A.T. d'Alonne
          - Wassenaer, Arent, baron van-, heer van Duvenvoorde-, uit Duvenvoorde., 2088; 1 stuk
          - Verscheidene personen-., 2089; 6 stukken
            Palts-Neuburg, Karl, keurvorst van-, uit Heidelberg
            Randwijck, Jacob van-, uit Nijmegen
            Saksen-Hildburghausen, Ernst, hertog van-, uit Hildburghausen
            Scotti, Annibale-, uit Aranjuez (2)
            Vaucher, Guillaume-, uit Doornik
        - 1720. Minuten en kopieën van brieven aan:
          - Buys, Willem-., 2090; 2 stukken
          - Hop, Cornelis-., 2091; 1 stuk
          - Scotti, Annibale-., 2092; 1 stuk
          - Ingekomen brieven van verscheidene personen, waarvan de datum niet is vast te stellen., 2093; 1 omslag
    - Correspondentie van de Staten van Holland door Heinsius aangehouden., 2.1.5
      - Missiven van de Staten-Generaal en de Raad van State aan de Staten van Holland., 1688-1711; 2094; 1 pak
        Hierbij één brief van Willem III aan de Staten van Holland, 1688, opvraagbaar onder inv.nr.: 2094A
      - Brief van Willem III aan de Staten van Holland., 1688; 2094A; 1 brief
      - Missiven van het Hof van Holland, de Hoge Raad, de Rekenkamer der Domeinen, de Staten van andere gewesten en andere colleges aan de Staten van Holland., 1689-1690; 2095; 1 pak
      - Missiven aan de Staten van Holland., 1697; 2096; 1 omslag
      - Rekesten aan de Staten van Holland over diverse zaken., 1689; 2097; 1 omslag
        Met retroacta
      - Rekesten aan de Staten van Holland over diverse zaken., 1689-1699; 2098; 1 omslag
      - Diverse stukken, meest de Staten van Holland aangaande., 2098A; 1 omslag
  - Stukken betreffende de binnenlandse aangelegenheden van de Republiek., 2.2
    - Instructies van ambtenaren en gecommitteerden; het vergeven van ambten., 2.2.1
      - Verslag van de ambtsaanvaarding van Adriaan Pieter de Hinojosa als president van het Hof van Holland., 18 september 1713; 2099; 1 katern
      - Instructie voor de gecommitteerden wegens Overijssel ter Staten-Generaal, laatstelijk gewijzigd in 1708., 2100; 1 stuk
      - Ontwerp-instructie voor gedeputeerden te velde., z.j.; 2101; 1 stuk
      - Stukken over een gedwongen lening op te leggen aan ambtenaren in Zeeland en over de verkoop van het griffiersambt van het Hof van Holland en Zeeland door de Zeeuwse Staten., 1693 en 1703; 2102; 2 stukken
      - Aantekening over het begeven van ambten door de Staten-Generaal., z.j.; 2103; 1 stuk
    - Interne geschillen binnen de Republiek., 2.2.2
      - Stukken betreffende de heerlijkheid Ameland., 1698-1708; 2104; 1 omslag
        Gedeeltelijk gedrukt; met eigenhandige aantekeningen van Heinsius; hierbij ook een brief van Reichhelm aan Heinsius, 1698
      - Stukken betreffende de onenigheid tussen de kwartieren van Nijmegen en de Veluwe aan de ene, en het kwartier van Zutphen aan de andere kant, over de verdeling van de lasten., 1687-1697; 2105; 3 delen en 1 omslag
        Aanspraak van Nijmegen c.s
        Repliek van Zutphen
        Rupliek van Nijmegen